【裁判字號】    97,訴,577
【裁判日期】    970609
【裁判案由】    違反毒品危害防制條例
【裁判全文】
臺灣彰化地方法院刑事判決               97年度訴字第577號
公  訴  人  臺灣彰化地方法院檢察署檢察官
被      告  甲  ○
上列被告因違反毒品危害防制條例案件，經檢察官提起公訴（97
年度毒偵字第207號），本院依簡式審判程序判決如下：
    主    文
甲○施用第一級毒品，累犯，處有期徒刑捌月。
    事    實
一、甲○曾因（1） 違反肅清煙毒條例及麻醉藥品管理條例案件
    ，經本院於民國（下同）85年11月25日以85年度訴緝字第10
    2 號判決分別判處有期徒刑3 年2 月、有期徒刑4 月，應執
    行有期徒刑3 年3 月確定；又因（2） 偽造有價證券案件，
    經本院於86年1 月14日，以85年度訴字第799 號判決判處有
    期徒刑3 年4 月確定，前開（1） （2） 罪刑經本院裁定應
    執行刑為有期徒刑6 年6 月確定；再因（3） 吸用麻醉藥品
    案件，經本院於85年1 月22日以84年度易字第2182號判決判
    處有期徒刑2 月，得易科罰金，緩刑2 年確定（緩刑事後已
    經撤銷），上開（1） （2） （3） 罪刑經入監接續執行，
    已於89年2 月3 日假釋出監付保護管束，嗣因撤銷假釋，而
    於95年4 月24日執行完畢出監。另因施用毒品案件，經本院
    以91年度毒聲字第1532號裁定令入戒治處所施以強制戒治，
    於92年6 月14日執行完畢釋放，並由臺灣彰化地方法院檢察
    署檢察官以92年度戒毒偵字第372 號為不起訴處分確定。詎
    仍不知悛，復基於施用第一級毒品海洛因之犯意，於前開強
    制戒治執行完畢釋放後5 年內之96年12月7 日下午5 時許，
    在彰化縣彰化市火車站廁所內，以將海洛因摻入香菸點燃吸
    食煙霧之方式，施用第一級毒品海洛因1 次。嗣為警於96年
    12月9 日下午，經其同意採尿送驗後，結果呈海洛因代謝物
    嗎啡陽性反應，始悉上情。
二、案經彰化縣警察局彰化分局報請臺灣彰化地方法院檢察署檢
    察官偵查起訴。
    理    由
一、除被告所犯為死刑、無期徒刑、最輕本刑為3 年以上有期徒
    刑之罪或高等法院管轄第一審案件者外，於前條第1 項程序
    進行中，被告先就被訴事實為有罪之陳述時，審判長得告知
    被告簡式審判程序之旨，並聽取當事人、代理人、辯護人及
    輔佐人之意見後，裁定進行簡式審判程序，刑事訴訟法第27
    3 條之1 第1 項、第284 條之1 分別定有明文。本件被告甲
    ○所涉係死刑、無期徒刑、最輕本刑為3 年以上有期徒刑之
    罪或高等法院管轄第一審案件以外之罪，並於本院行準備程
    序時就被訴事實為有罪之陳述，本院合議庭依前揭規定，經
    評議結果，裁定改由受命法官獨任行簡式審判程序，合先敘
    明。
二、上開事實，業據被告甲○於警詢、本院準備程序時坦承不諱
    （見彰化縣警察局彰化分局彰警分偵字第0960038729號刑案
    偵查卷第1 、2 頁，本院97年度訴字第577 號卷第61、67、
    68頁），且查：
（一）被告尿液經以氣相層析質譜儀（即ＧＣ／ＭＳ）方法檢驗
      結果，確呈第一級毒品海洛因之陽性反應，有彰化縣警察
      局彰化分局委託檢驗尿液代號與真實姓名對照認證單、詮
      昕科技股份有限公司96年12月19日第6C130138號濫用藥物
      尿液檢驗報告各1 紙附卷足證（見彰化縣警察局彰化分局
      彰警分偵字第0960038729號刑案偵查卷第3 、4 頁），並
      有本院電話紀錄表、職務報告書各1 紙在卷可稽（見本院
      97年度訴字第577 號卷第11、17頁），是認被告自白核與
      事實相符。
（二）依鑑識實務，按海洛因施用入人體後水解還原成嗎啡，再
      循嗎啡之代謝方式排出體外，且吸食或施打煙毒者，經人
      體代謝作用於8 小時內，即有30％之量排出，24小時之後
      ，續有約剩餘量之90％再排出，72小時之後仍有剩餘微量
      排出，吸食或施打者個人體質不同，其排出時間亦會有差
      異。是依上開說明，佐以被告前揭尿液檢驗報告，被告自
      白於前揭時間施用第一級毒品海洛因1 次等語，足認被告
      自白核與事實相符，堪可採為論罪科刑之依據。
（三）被告前因施用毒品案件，經本院以91年度毒聲字第1532號
      裁定令入戒治處所施以強制戒治，於92年6 月14日執行完
      畢釋放，並由臺灣彰化地方法院檢察署檢察官以92年度戒
      毒偵字第372 號為不起訴處分確定，有臺灣高等法院被告
      前案紀錄表及臺灣彰化地方法院檢察署刑案資料查註紀錄
      表各1 份在卷可按，其於前開強制戒治執行完畢後，5 年
      內再犯本案施用第一級毒品1 次之犯行，與毒品危害防制
      條例第23條第2 項之規定相符。本件事證明確，被告犯行
      堪以認定，應予依法論科。
三、核被告甲○所為，係犯毒品危害防制條例第10條第1 項之施
    用第一級毒品罪。其施用第一級毒品而持有之低度行為，為
    施用第一級毒品之高度行為所吸收，不另論罪。查被告曾因
    （1） 違反肅清煙毒條例及麻醉藥品管理條例案件，經本院
    於85年11月25日以85年度訴緝字第10 2號判決分別判處有期
    徒刑3 年2 月、有期徒刑4 月，應執行有期徒刑3 年3 月確
    定；又因（2） 偽造有價證券案件，經本院於86 年1月14日
    ，以85年度訴字第799 號判決判處有期徒刑3 年4 月確定，
    前開（1） （2） 罪刑經本院裁定應執行刑為有期徒刑6 年
    6 月確定；再因（3） 吸用麻醉藥品案件，經本院於85 年1
    月22日以84年度易字第2182號判決判處有期徒刑2 月，得易
    科罰金，緩刑2 年確定（緩刑事後已經撤銷），上開（1）
    （2） （3） 罪刑經入監接續執行，已於89年2 月3 日假釋
    出監付保護管束，嗣因撤銷假釋，而於95年4 月24日執行完
    畢出監，此有臺灣高等法院被告前案紀錄表及臺灣彰化地方
    法院檢察署刑案資料查註紀錄表各1 份在卷可憑，其於受有
    期徒刑執行完畢後，5 年以內故意再犯本件有期徒刑以上之
    罪，為累犯，應依刑法第47條第1 項規定，加重其刑。爰審
    酌被告前因施用毒品犯行曾經強制戒治，竟又再行施用毒品
    ，無視於毒品對於自身健康之戕害及國家對於杜絕毒品犯罪
    之禁令，惡性非輕，惟自始坦承犯行，施用之次數僅1 次，
    再本於施用毒品犯罪之人，亦為「病人」之考量等一切情狀
    ，量處如主文所示之刑。末本件被告犯罪時間係在96年4 月
    24日以後，並不符合中華民國96年罪犯減刑條例所定之減刑
    要件，尚無依該條例規定予以減刑之餘地。
據上論斷，應依刑事訴訟法第273 條之1第1項、第299條第1項前
段，毒品危害防制條例第10條第1 項，刑法第11條前段、第47條
第1 項，判決如主文。
本案經檢察官莊佳瑋到庭執行職務。
中    華    民    國    97    年    6     月     9    日
                        刑事第三庭    法  官  林秉暉
上正本證明與原本無異。
如不服本判決，應於判決送達後10日內，向本院提出上訴書狀，
上訴書狀應「敘述具體上訴理由」，並按他造當事人之人數附繕
本。「切勿逕送上級法院」。
中    華    民    國    97    年    6     月    10    日
                                      書記官  梁高賓
毒品危害防制條例第10條第1項
施用第一級毒品者，處6月以上5年以下有期徒刑。


司法院資訊處製作；財團法人民間司法改革基金會備份。
